---
title: "R Notebook"
output:
  html_document:
    df_print: paged
---

by order: Growing Area 8 /\* 1=Southern OR, 2=Central OR */ Two week holding temp 16 /* 1=75F 2=40F */ Size of Potato 24 /* 1=Large, 2=Medium */ Storage Period 32 /* 1=0 months, 2=2 mths 3=4mths, 4=6mths */ Cooking method 40 /* 1=Boil, 2=Steam, 3=Mash, [4=Bake\@350](mailto:4=Bake@350){.email}, [5=Bake\@450](mailto:5=Bake@450){.email} \*/ Texture score 46-48 Flavor score 54-56 Moistness score 62-64

```{r}
# V1 = Growing Area
# V2 = Two week holding temp
# V3 = Size of Potato
# V4 = Storage Period
# V5 = Cooking method
# V6 = Texture score (don't care)
# V7 = Flavor score
# V8 = Moistness score (don't care)

url <- "https://users.stat.ufl.edu/~winner/data/potato.dat"
data <- read.table(url, header = FALSE, sep = "")
head(data, 10)
```

```{r}
data_mean<-tapply(data$V7, list(data$V1, data$V2, data$V3, data$V4, data$V5), mean)
data_std<-tapply(data$V7, list(data$V1, data$V2, data$V3, data$V4, data$V5), sd)
summary(data)
```

```{r}
layout(matrix(1:6, nrow = 2))
boxplot(V7 ~ V1, data = data)
boxplot(V7 ~ V2, data = data)
boxplot(V7 ~ V3, data = data)
boxplot(V7 ~ V4, data = data)
boxplot(V7 ~ V5, data = data)
```

```{r, fig.width=9, fig.height=6}
layout(matrix(1:12, nrow = 3))
interaction.plot(x.factor = data$V1, trace.factor = data$V2, response = data$V7)
interaction.plot(x.factor = data$V1, trace.factor = data$V3, response = data$V7)
interaction.plot(x.factor = data$V1, trace.factor = data$V4, response = data$V7)
interaction.plot(x.factor = data$V1, trace.factor = data$V5, response = data$V7)
interaction.plot(x.factor = data$V2, trace.factor = data$V3, response = data$V7)
interaction.plot(x.factor = data$V2, trace.factor = data$V4, response = data$V7)
interaction.plot(x.factor = data$V2, trace.factor = data$V5, response = data$V7)
interaction.plot(x.factor = data$V3, trace.factor = data$V4, response = data$V7)
interaction.plot(x.factor = data$V3, trace.factor = data$V5, response = data$V7)
interaction.plot(x.factor = data$V4, trace.factor = data$V5, response = data$V7)
```

```{r}
data[,c("V1","V2","V3","V4","V5")] <- lapply(data[,c("V1","V2","V3","V4","V5")], factor)
```

从二阶开始，依次去掉P值最大的变量，直到所有都显著

```{r}
result <- aov(V7 ~ (V1+V2+V3+V4+V5)^2, data=data)
summary(result)
```

```{r}
result <- aov(V7 ~ (V1+V2+V3+V4+V5)^2-V3, data=data)
summary(result)
```

最终模型：（且经验证无论加上哪一个交互项都不显著）

```{r}
result <- aov(V7 ~ V1+V2+V4+V5+V1:V4+V2:V4+V3:V4+V4:V5, data=data)
summary(result)
```

模型评估：残差的QQ-plot

```{r}
residuals <- residuals(result)

qqnorm(residuals)
qqline(residuals, col = "red")  # 添加一条参考线
```

查看具体哪个factor level让某一项显著 V1(2\>1) V2(1\>2) V4(2=3=4\>1) V5(1=3=4\>5=2)

？？交互项怎么解释 V1:V4() V2:V4(其他\>2:1) V3:V4(4:1=3:2\>其他) V4:V5()

```{r, fig.width=6, fig.height=10}
tukey_result <- TukeyHSD(result)
print(tukey_result)
plot(tukey_result)
```

```{r, fig.width=8, fig.height=6}
layout(matrix(1:4, nrow = 2))
interaction.plot(x.factor = data$V4, trace.factor = data$V1, response = data$V7)
interaction.plot(x.factor = data$V4, trace.factor = data$V2, response = data$V7)
interaction.plot(x.factor = data$V4, trace.factor = data$V3, response = data$V7)
interaction.plot(x.factor = data$V4, trace.factor = data$V5, response = data$V7)
```
